Config:
  hfst:
    Gen: ../../../src/generator-gt-norm.hfst
    Morph: ../../../src/analyser-gt-norm.hfst
  xerox:
    Gen: ../../../src/generator-gt-norm.xfst
    Morph: ../../../src/analyser-gt-norm.xfst
    App: lookup

Tests:

# todo:
# Proofread the gold standard (below)
# Then: run analyser, then correct.


  Noun - паль: # Noun 122 'eng ear/fin korva' - full paradigm
    паль+N+Sg+Nom: паль
    паль+N+Sg+Loc: пальт
    паль+N+Du+Nom: палиг
    паль+N+Pl+Nom: палит

    паль+N+Sg+Nom+PxSg1: палюм
    паль+N+Sg+Nom+PxSg2: палин
    паль+N+Sg+Nom+PxSg3: пале
    паль+N+Sg+Nom+PxDu1: [пальме̄н, пальмен]
    паль+N+Sg+Nom+PxDu2: палин
    паль+N+Sg+Nom+PxDu3: пале̄н
    паль+N+Sg+Nom+PxPl1: палюв
    паль+N+Sg+Nom+PxPl2: палин
    паль+N+Sg+Nom+PxPl3: паляныл
    паль+N+Sg+Loc+PxSg1: палюмт
    паль+N+Sg+Loc+PxSg2: палинт
    паль+N+Sg+Loc+PxSg3: палет
    паль+N+Sg+Loc+PxDu1: пальме̄нт
    паль+N+Sg+Loc+PxDu2: палинт
    паль+N+Sg+Loc+PxDu3: пале̄нт
    паль+N+Sg+Loc+PxPl1: палювт
    паль+N+Sg+Loc+PxPl2: палинт
    паль+N+Sg+Loc+PxPl3: палянылт

# (Скрибник & Афанасьева 2007: 78)

    паль+N+Du+Nom+PxSg1: палягум
    паль+N+Du+Nom+PxSg2: палягын
    паль+N+Du+Nom+PxSg3: паляге
    паль+N+Du+Nom+PxDu1: палягме̄н
    паль+N+Du+Nom+PxDu2: палягын
    паль+N+Du+Nom+PxDu3: паляге̄н
    паль+N+Du+Nom+PxPl1: палягув
    паль+N+Du+Nom+PxPl2: палягын
    паль+N+Du+Nom+PxPl3: паляганыл
    паль+N+Pl+Nom+PxSg1: палянум
    паль+N+Pl+Nom+PxSg2: палянын
    паль+N+Pl+Nom+PxSg3: палянэ
    паль+N+Pl+Nom+PxDu1: палянме̄н
    паль+N+Pl+Nom+PxDu2: палянын
    паль+N+Pl+Nom+PxDu3: палянэ̄н
    паль+N+Pl+Nom+PxPl1: палянув
    паль+N+Pl+Nom+PxPl2: палянын
    паль+N+Pl+Nom+PxPl3: палянаныл

    ха̄ль+N+Sg+Nom: ха̄ль
    ха̄ль+N+Du+Nom: ха̄лиг
    ха̄ль+N+Pl+Nom: ха̄лит

    ха̄ль+N+Sg+Nom+PxSg1: ха̄люм
    ха̄ль+N+Sg+Nom+PxSg2: ха̄лин
    ха̄ль+N+Sg+Nom+PxSg3: ха̄ле

